# 资产的税务处理

提问人：木叶白牙 时间：2014-05-01 22:53:28
老师们好： 求教，所得税法规定“企业转让资产，在计算企业应纳税所得额时，资产的净值允许扣除。其中，资产的净值是指有关资产、财产的计税基础减除已经按照规定扣除的折旧、折耗、摊销、准备金等后的余额。”是不是说比如融资租赁的固定资产，会计上初始确认原值为 53 、净残值 3 ，折旧 10 年，税法上确认的该固定资产初始计税基础为 63 ，预计净残值 3 ，折旧 10 年，折旧 5 年时企业处置了该固定资产，固定资产账面价值是 28 ，但是按照税法规定允许扣除的是 33 ，那么就要纳税条件 5 ？

回答人：chenyiwei
单就固定资产这方面的纳税调整而言是这样，但还要考虑这 5 年内融资租赁利息支出的纳税调整和折旧的纳税调整等多方面调整因素。另外，融资租赁固定资产在租期未满之前是不允许处置的（承租人尚未获得所有权）。